---
title: "数据处理"
author: "Linze Yu"
date: "`r Sys.Date()`"
output:
  rmdformats::downcute:
    self_contained: TRUE
    default_style: "light"
    downcute_theme: "default"
    fig_width: 7
    fig_height: 5
    use_bookdown: TRUE
    gallery: TRUE
    lightbox: TRUE
    highlight: tango
editor_options: 
  markdown: 
    wrap: 72
---

```{r, 代码全局设置, echo = F}
knitr::opts_chunk$set(warning = F, error = F, message = F, prompt = F, comment = "", echo = T, dpi = 200, collapse = F, fig.align = "left", dev = "png", cache = T)
# , eval = F代码显示不运行
# , include = F代码运行, 不显示代码和结果
# , echo = T 显示代码块
# , prompt = T使用>开始代码
# , comment = ""结果不使用##
# , collapse = T#代码合并结果
# , out.width/out.height = 0.8缩放
# , fig.align = "left","center","right"对齐方式
# , dev = "pdf","png","svg","jpeg"记录设备
# , cache = T
```

## 加载包
```{r 加载包}
library("linr") #
# library("rio") #
# library("tidyfst") #
# library("data.table") #
showtext_auto()
showtext_opts(dpi = 400) # 默认(大约为dpi = dpi*2)
```

<font size = 6>**数据导入** > **数据清洗** > **数据变换** > 数据可视化 > 数据建模 > 可重现与交互报告</font>

# 读取GitHub数据
```{r}
import("https://raw.githubusercontent.com/linze-yu/Environmental-factors-shaping-the-gut-microbiome-in-a-Dutch-population/main/Fig2C.csv", header = T) %>% data.table() -> data
head(data)
```

# 数据导入tidyfst
```{r}
data %>%
  slice_dt(1:3)
dim(data)
```

# 数据清洗tidyfst

## 用平均值、中值或模式填充缺失值`impute_dt`
.func= "mode"(default), "mean" or "median"

## 处理NA值
```{r, eval = F}
drop_na_dt() # 去除含有NA的全部行
drop_na_dt(BC_Spec) # 去除age列含有NA的全部行
drop_na_dt(BC_Spec, BC_PWY) # 去除age, 标记物列含有NA的全部行
replace_na_dt(BC_Spec, to = 0) # 将age, NA替换为0
fill_na_dt(BC_Spec) # 对NA值填充
delete_na_cols(prop = 1.00) # 删除全部为NA的列
delete_na_cols(n = 2) # 删除数据少于2个的列
delete_na_rows(prop = 0.6) # 删除低于0.6数据的行
delete_na_rows(n = 2) # 删除数据少于两个的行
```

## 列处理col
### 选取列/删除列`-`
```{r}
data %>%
  select_mix(4, RELATIONSHIP.0, 2:3, BC_PWY:BC_VF, "BC", c("BC_CARD"), rm.dup = F) %>% # rm.dup = F不删除重复列
  slice_dt(1:3)
```

### 列内容调整
```{r}
data %>%
  rename_dt(第一列 = BC_Spec, 第二列 = BC_PWY, 第三列 = BC_VF, 第四列 = BC_CARD, 分组 = RELATIONSHIP.0) %>% # 列改名
  slice_dt(1:3)
data %>%
  mutate_dt(n = 1, test = BC_Spec + BC_PWY) %>% # 新建列
  slice_dt(1:3)
data %>%
  mutate_when(BC_Spec < 0.5, BC_Spec1 = "小") %>% # 条件赋值
  slice_dt(1:3)
data %>%
  mutate_vars("BC", function(x) x - 200) %>% # 定制化更新列
  slice_dt(1:3)
data %>%
  mutate_vars(is.numeric, function(x) x - 200) %>% # 定制化更新列
  slice_dt(1:3)
```

## 行处理row
### 选取行
```{r}
data %>%
  slice_dt(1:3)
data %>%
  slice_dt(1, 3)
data %>%
  slice_dt(c(1, 3))
data %>%
  slice_dt(BC_Spec > 0.9)
data %>%
  filter_dt(BC_Spec > 0.5 & BC_PWY <= 0.8) # 筛选行
data %>%
  top_dt(BC_Spec, n = 10) # 提取age前十行
data %>%
  top_dt(BC_Spec, prop = 0.1) # 提取age前10%行
data %>%
  slice_sample_dt(5) # 抽取5个随机样本
data %>%
  slice_sample_dt(0.2) # 抽取20%随机样本
data %>%
  distinct_dt(BC_Spec, .keep_all = T) # 去重.keep_all = T,显示全部数据框
```

## 排序
### 列位置调整
```{r}
data %>%
  relocate_dt(RELATIONSHIP.0) %>% # 移动到第一列
  slice_dt(1:3)
data %>%
  relocate_dt(BC_Spec, how = "last") %>% # 移动到最后一列
  slice_dt(1:3)
data %>%
  relocate_dt(BC_Spec, how = "after", where = BC_CARD) %>% # 精确调整
  slice_dt(1:3)
data %>%
  relocate_dt(RELATIONSHIP.0, how = "before", where = BC_PWY) %>% # 精确调整
  slice_dt(1:3)
```

### 行排序
```{r}
data %>%
  arrange_dt(BC_Spec) %>% # 升序
  slice_dt(1:3)
data %>%
  arrange_dt(-BC_Spec) %>% # 降序
  slice_dt(1:3)
data %>%
  arrange_dt(BC_Spec, BC_PWY) %>% # 两变量先O2后CO2
  slice_dt(1:3)
```

## 合并
### 直接合并
```{r}
data %>%
  rbind(data) %>% # 上下
  dim()
data %>%
  cbind(data) %>% # 左右
  slice_dt(1:3)
```

```{r}
import("D:/desktop/book/tidybook/data/合并.xlsx") -> e
e %>%
  slice_dt(c(1, 2, 3, 4, 5, 6, 10, 11, 12)) -> e1
e1
e %>%
  slice_dt(c(1, 2, 3, 7, 8, 9, 13, 14, 15)) -> e2
e2
```

### 共有合并
```{r}
e1 %>%
  inner_join_dt(e2) -> e3
e3
```

### 保留左侧行
```{r}
e1 %>%
  left_join_dt(e2) -> e3
e3
```

### 保留右侧行
```{r}
e1 %>%
  right_join_dt(e2) -> e3
e3
```

### 保留全部行
```{r}
e1 %>%
  full_join_dt(e2) -> e3
e3
```

### 输出左侧数据框独有行
```{r}
e1 %>%
  anti_join_dt(e2) -> e3
e3
```

### 输出右侧数据库共有行
```{r}
e1 %>%
  semi_join_dt(e2) -> e3
e3
```

# 数据变换tidyfst
## 转置
```{r, eval = F}
data %>%
  t_dt() %>%
  dim()
```

## 宽变长
```{r}
data %>%
  longer_dt(RELATIONSHIP.0, name = "group", value = "value") %>%
  dim()
```

## 长变宽
```{r}
data %>%
  wider_dt(name = "RELATIONSHIP.0", value = "BC_Spec") %>%
  dim()
```

## 聚集
### 计数
```{r}
data %>%
  count_dt(BC_Spec, .name = "count") %>%
  slice_dt(1:3)
data %>%
  add_count_dt(BC_Spec, .name = "BC_Speccount") %>%
  slice_dt(1:3)
```

### 数据框统计
```{r}
data %>%
  summarise_dt(n = .N, by = RELATIONSHIP.0) # 计数
data %>%
  summarise_dt(mean = mean(BC_Spec), by = RELATIONSHIP.0) # 求平均数
data %>%
  summarise_dt(median = median(BC_Spec), by = RELATIONSHIP.0) # 求中位数
data %>%
  summarise_dt(sd = sd(BC_Spec), by = RELATIONSHIP.0) # 标准差
```

## 中心化标准化
```{r}
data %>%
  mutate_vars(1:4, scale) %>%
  dim()
```

## 列表矩阵转换
```{r}
mat <- matrix(1:9, 3)
rownames(mat) <- letters[1:3]
colnames(mat) <- LETTERS[1:3]
mat
```

### 矩阵变列表
```{r}
tdf <- mat_df(mat)
tdf
```

### 列表变矩阵
```{r}
mat <- df_mat(tdf, row, col, value)
mat
```

# `data[i, j, by]`

|||
|-|-|
|`.()`|代替`list()`|
|`:=`|按引用方式增加,修改列|
|`.N`|行数|
|`.SD`|每个分组的数据子集,除了`by`或`keyby`的列|
|`.SDcols`|与`.SD`连用,用来选择包含在`.SD`中的列|
|`.BY`|包含所有`by`分组变量的`list`|
|`.I`|整数向量`seq_len(nrow(x))`,例如`DT[, .I[which.max(somecol)], by=grp]`|
|`.GRP`|分组索引,1代表第1分组,2代表第2分组|
|`.NGRP`|分组数|
|`.EACHI`|用于`by/keyby = .EACHI`表示根据i表达式的每一行分组|

# 数据清洗data.table
## 提取点
```{r}
data[1, 2] # 第一行第二列data.table
data[[1, 2]] # 第一行第二列c
data[c(1, 3), 3] # 第一三行第三列data.table
data[c(1, 3), "BC_CARD"] # 第一三行weight列data.table
```

## 操作行
```{r}
data[c(1, 3), ] # 提取一三行
data[3:5, ] # 选择3-5行
data[RELATIONSHIP.0 == "PAR_CH", ] %>%
  slice_dt(1:3) # 选择group1为B的行
data[BC_Spec %in% c("0.636264744", "0.488086586"), ] %>%
  slice_dt(1:3) # 选择age中等于65,69的行
```

## 操作列
`list="."`
```{r}
data[, "BC_Spec"] %>%
  slice_dt(1:3)
data[, 2] %>%
  slice_dt(1:3)
data[, c("BC_Spec", "BC_PWY")] %>%
  slice_dt(1:3)
data[, BC_Spec:BC_VF] %>%
  slice_dt(1:3)
data[, list(BC_Spec)] %>%
  slice_dt(1:3)
data[, .(BC_Spec, BC_VF)] %>%
  slice_dt(1:3)
data[, -c("BC_Spec", "BC_VF")] %>%
  slice_dt(1:3)
data[, !c("BC_Spec", "BC_VF")] %>%
  slice_dt(1:3)
data[BC_Spec > 0.4]
data[BC_PWY %in% c(0.119941578, 0.127930502)]
data[BC_Spec > 0.5 & BC_CARD %in% c(0.447612148, 0.281117393)]
data[, c("SpecPWY", "N") := list(BC_Spec + BC_PWY, 1:4187)][, BC_CARDc := if_else(BC_CARD > 0.5, ">0.5", "<=0.5")] %>%
  slice_dt(1:3)
```

## 排序`-`换序
```{r}
data[order(BC_Spec), ]
```

## 计算
```{r}
data[, .(sum = sum(BC_Spec), mean = mean(BC_PWY), median = median(BC_VF), sd = sd(BC_CARD)), by = RELATIONSHIP.0] # data.table
```

# 数据变换data.table
