---
title: "绘图其他"
author: "Linze Yu"
date: "`r Sys.Date()`"
output:
  rmdformats::downcute:
    self_contained: TRUE
    default_style: "light"
    downcute_theme: "default"
    fig_width: 7
    fig_height: 5
    use_bookdown: TRUE
    gallery: TRUE
    lightbox: TRUE
    highlight: tango
editor_options: 
  markdown: 
    wrap: 72
---

```{r, 代码全局设置, echo = F}
knitr::opts_chunk$set(warning = F, error = F, message = F, prompt = F, comment = "", echo = T, dpi = 200, collapse = F, fig.align = "left", dev = "png", cache = T)
# , eval = F 代码显示不运行
# , include = F 代码运行, 不显示代码和结果
# , echo = T 显示代码块
# , prompt = T 使用>开始代码
# , comment = "" 结果不使用##
# , collapse = T 代码合并结果
# , out.width/out.height = 0.8 缩放
# , fig.align = "left","center","right" 对齐方式
# , dev = "pdf","png","svg","jpeg" 记录设备
# , cache = T
```

<font size = 6>数据导入 > 数据清洗 > 数据变换 > **数据可视化** > 数据建模 > 可重现与交互报告</font>

## 加载包
```{r 加载包}
library("linr") #
library("ggbeeswarm") # 散点防止重合
library("ggside") # 边际直方图/密度曲线
library("hexbin") # 六边形
library("ggpointdensity") # 散点图和二维密度图之间的交叉
library("ggraph") # 网络图
library("sf") # 地图相关
# library("DiagrammeR") # 流程图
# library("webr") # 饼图+甜甜圈图+旭日图+检验绘图
# library("ggwordcloud")#词云
# library("gghalves")#组合

showtext_auto()
showtext_opts(dpi = 400) # 默认(大约为dpi = dpi*2)
```

# 520
```{r}
love <- function(x, na.omit = T) {
  y1 <- -2.14 * (sqrt(2) - sqrt(abs(x)))^(1 / 3)
  y2 <- sqrt(2 * sqrt(x^2) - x^2)
  return(data.frame(x = x, y1 = y1, y2 = y2))
}
```

```{r}
x <- seq(-2, 2, by = 0.001)
data1 <- data.frame(x = c(0, 0), y = c(-0.5, -1), label = c("-2.14 * (sqrt(2) - sqrt(abs(x)))^(1 / 3)", "sqrt(2 * sqrt(x^2) - x^2)"))
```

```{r}
love(x) -> data
data %>%
  ggplot() +
  geom_point(aes(x = x, y = y1, color = y1), size = 1, shape = 21) +
  geom_point(aes(x = x, y = y2, color = y2), size = 1, shape = 21) +
  geom_text_repel(data = data1, aes(x = x, y = y, label = label), size = 5, color = "#C34E7C") +
  scale_color_gradientn(colors = viridis::viridis(4000)) +
  coord_fixed(ratio = 1 / 1) +
  labs(x = "", y = "") +
  lin_theme +
  theme(legend.position = "none")
```

```{r}
love <- function(x, na.omit = T) {
  y <- (0.64 * sqrt(abs(x)) - 0.8 + 1.2^abs(x) * cos(200 * x)) * sqrt(cos(x))
  return(data.frame(x = x, y = y))
}
```

```{r}
x <- seq(-pi / 2, pi / 2, by = 0.001)
```

```{r}
love(x) -> data
data %>%
  ggplot() +
  geom_point(aes(x = x, y = y, color = y), size = 3, shape = "+") +
  # geom_line(aes(x = x, y = y, color = y), size = 0.5) +
  scale_color_gradientn(colors = viridis::viridis(4000)) +
  coord_fixed(ratio = 1 / 1) +
  labs(x = "", y = "") +
  lin_theme +
  theme(legend.position = "none")
```

```{r}
love <- function(x, na.omit = T) {
  y <- (sqrt(1 - (abs(x) - 1)^2) - (-2 * sqrt(1 - 0.5 * abs(x)))) / 2 * cos(200 * x) + ((sqrt(1 - (abs(x) - 1)^2)) + (-2 * sqrt(1 - 0.5 * abs(x)))) / 2

  return(data.frame(x = x, y = y))
}
```

```{r}
x <- seq(-2, 2, by = 0.001)
```

```{r}
love(x) -> data
data %>%
  ggplot() +
  geom_point(aes(x = x, y = y, color = y), size = 3, shape = "+") +
  # geom_line(aes(x = x, y = y, color = y), size = 0.5) +
  scale_color_gradientn(colors = viridis::viridis(4000)) +
  coord_fixed(ratio = 1 / 1) +
  labs(x = "", y = "") +
  lin_theme +
  theme(legend.position = "none")
```

# 地图
审图号:GS(2019)1822号
审图号:GS(2021)5448号
```{r}
data <- import("D:/desktop/book/tidybook/data/预报名.xlsx")

setwd("D:/desktop/book/GS(2019)1822号")
File <- list.files()[c(13, 20, 27, 6)]
File
shp2019 <- list()
for (i in 1:length(File)) {
  shp2019[[i]] <- st_read(File[i])
}
setwd("D:/desktop/book/GS(2021)5448号")
File <- list.files()[c(14, 22, 29, 36, 50, 7, 72, 43, 58, 65, 79, 86, 93)]
File
shp2021 <- list()
for (i in 1:length(File)) {
  shp2021[[i]] <- st_read(File[i])
}
```

```{r}
ggplot() + # 国界线
  geom_sf(data = shp2021[[1]], fill = "#34558B", size = 0.5, color = "#FC766A") +
  labs(caption = "GS(2021)5448号") +
  lin_theme +
  theme(
    axis.line = element_line(color = NA),
    legend.key.height = unit(1.5, "cm"),
    plot.caption.position = "plot",
  )
```

```{r}
ggplot() + # 海岸线
  geom_sf(data = shp2021[[2]], fill = "#34558B", size = 0.5, color = "#FC766A") +
  labs(caption = "GS(2021)5448号") +
  lin_theme +
  theme(
    axis.line = element_line(color = NA),
    legend.key.height = unit(1.5, "cm"),
    plot.caption.position = "plot",
  )
```

```{r}
ggplot() + # 经纬网
  geom_sf(data = shp2021[[3]], fill = "#34558B", size = 0.5, color = "#FC766A") +
  labs(caption = "GS(2021)5448号") +
  lin_theme +
  theme(
    axis.line = element_line(color = NA),
    legend.key.height = unit(1.5, "cm"),
    plot.caption.position = "plot",
  )
```

```{r}
ggplot() + # 九段线
  geom_sf(data = shp2021[[4]], fill = "#34558B", size = 0.5, color = "#FC766A") +
  labs(caption = "GS(2021)5448号") +
  lin_theme +
  theme(
    axis.line = element_line(color = NA),
    legend.key.height = unit(1.5, "cm"),
    plot.caption.position = "plot",
  )
```

```{r}
ggplot() + # 省面
  geom_sf(data = shp2021[[5]], fill = "#34558B", size = 0.5, color = "#FC766A") +
  labs(caption = "GS(2021)5448号") +
  lin_theme +
  theme(
    axis.line = element_line(color = NA),
    legend.key.height = unit(1.5, "cm"),
    plot.caption.position = "plot",
  )
```

```{r}
ggplot() + # 地市面
  geom_sf(data = shp2021[[6]], fill = "#34558B", size = 0.5, color = "#FC766A") +
  labs(caption = "GS(2021)5448号") +
  lin_theme +
  theme(
    axis.line = element_line(color = NA),
    legend.key.height = unit(1.5, "cm"),
    plot.caption.position = "plot",
  )
```

```{r}
ggplot() + # 县面
  geom_sf(data = shp2021[[7]], fill = "#34558B", size = 0.5, color = "#FC766A") +
  labs(caption = "GS(2021)5448号") +
  lin_theme +
  theme(
    axis.line = element_line(color = NA),
    legend.key.height = unit(1.5, "cm"),
    plot.caption.position = "plot",
  )
```

```{r}
ggplot() + # 省界线
  geom_sf(data = shp2021[[8]], fill = "#34558B", size = 0.5, color = "#FC766A") +
  labs(caption = "GS(2021)5448号") +
  lin_theme +
  theme(
    axis.line = element_line(color = NA),
    legend.key.height = unit(1.5, "cm"),
    plot.caption.position = "plot",
  )
```

```{r}
ggplot() + # 市界线
  geom_sf(data = shp2021[[9]], fill = "#34558B", size = 0.5, color = "#FC766A") +
  labs(caption = "GS(2021)5448号") +
  lin_theme +
  theme(
    axis.line = element_line(color = NA),
    legend.key.height = unit(1.5, "cm"),
    plot.caption.position = "plot",
  )
```

```{r}
ggplot() + # 县界线
  geom_sf(data = shp2021[[10]], fill = "#34558B", size = 0.5, color = "#FC766A") +
  labs(caption = "GS(2021)5448号") +
  lin_theme +
  theme(
    axis.line = element_line(color = NA),
    legend.key.height = unit(1.5, "cm"),
    plot.caption.position = "plot",
  )
```

```{r}
ggplot() + # 主要公路
  geom_sf(data = shp2021[[11]], fill = "#34558B", size = 0.5, color = "#FC766A") +
  labs(caption = "GS(2021)5448号") +
  lin_theme +
  theme(
    axis.line = element_line(color = NA),
    legend.key.height = unit(1.5, "cm"),
    plot.caption.position = "plot",
  )
```

```{r}
ggplot() + # 主要河流
  geom_sf(data = shp2021[[12]], fill = "#34558B", size = 0.5, color = "#FC766A") +
  labs(caption = "GS(2021)5448号") +
  lin_theme +
  theme(
    axis.line = element_line(color = NA),
    legend.key.height = unit(1.5, "cm"),
    plot.caption.position = "plot",
  )
```

```{r}
ggplot() + # 主要铁路
  geom_sf(data = shp2021[[13]], fill = "#34558B", size = 0.5, color = "#FC766A") +
  labs(caption = "GS(2021)5448号") +
  lin_theme +
  theme(
    axis.line = element_line(color = NA),
    legend.key.height = unit(1.5, "cm"),
    plot.caption.position = "plot",
  )
```

```{r}
ggplot() + # 省
  geom_sf(data = shp2019[[1]], fill = "#34558B", size = 0.2, color = "#FFFFFF") +
  labs(caption = "GS(2019)1822号") +
  lin_theme +
  theme(
    axis.line = element_line(color = NA),
    legend.key.height = unit(1.5, "cm"),
    plot.caption.position = "plot",
  )
```

```{r}
ggplot() + # 市
  geom_sf(data = shp2019[[2]], fill = "#34558B", size = 0.2, color = "#FFFFFF") +
  labs(caption = "GS(2019)1822号") +
  lin_theme +
  theme(
    axis.line = element_line(color = NA),
    legend.key.height = unit(1.5, "cm"),
    plot.caption.position = "plot",
  )
```

```{r}
ggplot() + # 县
  geom_sf(data = shp2019[[3]], fill = "#34558B", size = 0.2, color = "#FFFFFF") +
  labs(caption = "GS(2019)1822号") +
  lin_theme +
  theme(
    axis.line = element_line(color = NA),
    legend.key.height = unit(1.5, "cm"),
    plot.caption.position = "plot",
  )
```

```{r}
ggplot() + # 九段线
  geom_sf(data = shp2019[[4]], fill = "#34558B", size = 0.5, color = "#34558B") +
  labs(caption = "GS(2019)1822号") +
  lin_theme +
  theme(
    axis.line = element_line(color = NA),
    legend.key.height = unit(1.5, "cm"),
    plot.caption.position = "plot",
  )
```

```{r}
data %>% data.table()
head(shp2021[[6]])
head(shp2021[[7]])
```

```{r}
data %>%
  summarise_dt(n = .N, by = "籍贯市") %>%
  left_join_dt(shp2021[[6]], by = c("籍贯市" = "NAME")) -> data1
data1$n <- as.numeric(data1$n)
data1
data1 %>%
  select_mix(geometry)
```

```{r}
data %>%
  summarise_dt(n = .N, by = "籍贯市") %>%
  left_join_dt(shp2021[[7]], by = c("籍贯市" = "NAME")) -> data2
data2$n <- as.numeric(data2$n)
data2
data2 %>%
  select_mix(geometry)
```

```{r}
ggplot() +
  geom_sf(data = shp2021[[5]], fill = "NA", size = 0.1, color = "#96999C") +
  # geom_sf(data = shp2021[[6]], fill = "NA", size = 0.1, color = "#96999C") +
  # geom_sf(data = shp2021[[7]], fill = "NA", size = 0.1, color = "#96999C") +
  geom_sf(data = shp2021[[1]], fill = "NA", size = 0.5, color = "#96999C") +
  geom_sf(data = data1, size = 0.1, color = "#96999C", aes(geometry = geometry, fill = n)) + #
  expand_limits(fill = seq(0, 30, by = 5)) +
  scale_fill_gradientn(colors = viridis::viridis(500)) +
  labs(caption = "GS(2019)1822号") +
  lin_theme +
  theme(
    axis.line = element_line(color = NA),
    legend.key.height = unit(1.5, "cm"),
    plot.caption.position = "plot",
  )
```

# 网络图
(ggraph)
```{r, fig.width = 7.25, fig.height = 7}
import("D:/desktop/book/tidybook/data/other/网络图.xlsx") %>%
  ggraph(layout = "linear", circular = TRUE) +
  geom_edge_arc(aes(edge_width = Cor), edge_alpha = 0.1, color = "#34558B") + # 画线
  geom_node_point(size = 5, color = "#FC766A") + # 画点
  geom_node_text(aes(label = name), repel = TRUE) + # 加标签
  lin_theme +
  theme(
    legend.position = "none",
    axis.line = element_line(color = NA),
    axis.text.x = element_text(size = 0),
    axis.text.y = element_text(size = 0),
    axis.title.x = element_text(size = 0),
    axis.title.y = element_text(size = 0),
    axis.ticks.x = element_line(color = NA, size = 0),
    axis.ticks.y = element_line(color = NA, size = 0),
    axis.ticks.length = unit(0, "cm"),
  )
```

# 流程图
流程图属于(DiagrammeR)中的Graphviz图  
`grViz()`

```{r}
grViz("
      digraph {# node definitions with substituted label text
      #graph [rankdir = LR]
      node [
      #节点属性
      color = black,#边框颜色
      fillcolor = white,#填充颜色
      fontcolor = black,#字体颜色
      alpha = 0,#透明度
      shape = rectangle,#形状
#oval,椭圆;diamond,菱形;egg,卵圆;plaintext,文字;
#point,原点;rectangle,矩形;triangle,三角形;square,矩形
      #style = ,#风格
      #sides = ,#边
      #peripheries = ,#边缘
      #fixedsize = ,#固定大小
      #height = ,#高度
      #width = ,#宽度
      #distortion = ,#变形
      penwidth = 1,#线粗
      #x = ,#
      #y = ,#
      #tooltip = ,#工具提示
      fontname = times,#SourceHanSansCN
      #fontsize = ,#字体大小
      #icon = ,#图标
      ]

      tab1 [label = '@@1']
      tab2 [label = '@@2']
      tab3 [label = '@@3']
      tab4 [label = '@@4']
      tab5 [label = '@@5']
      # edge definitions with the node IDs
      edge [
      #边缘属性
      #arrowsize = ,#箭头大小
      arrowhead = curve,
#normal,三角箭头;box,方块;crow,反向箭头;curve,圆形箭头;
#diamond,菱形;dot,圆点;inv,反向三角;tee,长方形;vee,箭头;none,无
      arrowtail = none,#箭头箭尾
      #dir = ,#
      color = red,#箭头颜色
      alpha = 1,#透明度
      #headport = ,#
      #tailport = ,#
      fontname  = times,#字体
      #fontsize = ,#字体大小
      #fontcolor = red,#字体颜色
      penwidth = 1,#箭头粗细
      #minlen = ,#
      #tooltip = ,#工具提示
      ]
      tab1 -> tab2 -> tab3 -> tab4 -> tab5;
      }
      [1]: 'Questionnaire sent to n = 1000 participants'
      [2]: 'Participants responded to questionnaire n = 850'
      [3]: 'Participants came to clinic for evaluation n = 700'
      [4]: 'Participants eligible for the study n = 600'
      [5]: 'Study sample n = 600'
      ")
```

```{r}
grViz("
      digraph {# node definitions with substituted label text
      graph [rankdir = LR]#rankdir = LR,layout = neato,twopi,circo,dot
      node [
      #节点属性
      color = black,#边框颜色
      fillcolor = white,#填充颜色
      fontcolor = black,#字体颜色
      alpha = 0,#透明度
      shape = circle,#形状
#oval,椭圆;diamond,菱形;egg,卵圆;plaintext,文字;
#point,原点;rectangle,矩形;triangle,三角形;square,矩形;circle,圆圈
      #style = ,#风格
      #sides = ,#边
      #peripheries = ,#边缘
      fixedsize = 0.5,#固定大小
      height = 0.5,#高度
      width = 0.5,#宽度
      #distortion = ,#变形
      penwidth = 1,#线粗
      #x = ,#
      #y = ,#
      #tooltip = ,#工具提示
      fontname = times,#SourceHanSansCN
      #fontsize = ,#字体大小
      #icon = ,#图标
      ]
      1 [label = '@@1']
      2 [label = '@@2']
      3 [label = '@@3']
      4 [label = '@@4']
      5 [label = '@@5']
      6 [label = '@@6']
      7 [label = '@@7']
      8 [label = '@@8']
      9 [label = '@@9']
      10 [label = '@@10']
      11 [label = '@@11']
      12 [label = '@@12']
      13 [label = '@@13']
      # edge definitions with the node IDs
      edge [
      #边缘属性
      #arrowsize = ,#箭头大小
      arrowhead = none,
#normal,三角箭头;box,方块;crow,反向箭头;curve,圆形箭头;
#diamond,菱形;dot,圆点;inv,反向三角;tee,长方形;vee,箭头;none,无
      arrowtail = none,#箭头箭尾
      #dir = ,#
      color = red,#箭头颜色
      alpha = 1,#透明度
      #headport = ,#
      #tailport = ,#
      fontname  = times,#字体
      #fontsize = ,#字体大小
      #fontcolor = red,#字体颜色
      penwidth = 1,#箭头粗细
      #minlen = ,#
      #tooltip = ,#工具提示
      ]
      1 -> {4,5,6,7}
      2 -> {4,5,6,7}
      3 -> {4,5,6,7}
      4 -> {8,9,10,11}
      5 -> {8,9,10,11}
      6 -> {8,9,10,11}
      7 -> {8,9,10,11}
      8->{12,13}
      9->{12,13}
      10->{12,13}
      11->{12,13};
      }
      [1]: ''
      [2]: ''
      [3]: ''
      [4]: ''
      [5]: ''
      [6]: ''
      [7]: ''
      [8]: ''
      [9]: ''
      [10]: ''
      [11]: ''
      [12]: ''
      [13]: ''
      ")
```

# 美学举例(A药B药降血糖)
```{r}
data <- import("D:/desktop/book/tidybook/data/case_MS/P57_t.xlsx")
data %>%
  slice_dt(1:3)
```

## before
```{r}
data %>%
  ggplot(aes(x = drug, y = before)) +
  stat_boxplot(geom = "errorbar", alpha = 1, size = 0.5, width = 0.5, lineend = "square") +
  stat_boxplot(geom = "boxplot", alpha = 1, size = 0.5, na.rm = T, fill = "#FFFFFF", width = 0.5, lineend = "square") +
  lin_theme +
  expand_limits(y = c(7, 12)) -> before
```

## after
```{r}
data %>%
  ggplot(aes(x = drug, y = after)) +
  stat_boxplot(geom = "errorbar", alpha = 1, size = 0.5, width = 0.5, lineend = "square") +
  stat_boxplot(geom = "boxplot", alpha = 1, size = 0.5, na.rm = T, fill = "#FFFFFF", width = 0.5, lineend = "square") +
  lin_theme +
  expand_limits(y = c(7, 9)) -> after
```

## 如何比较患者使用降糖药前后的差异
```{r}
databa <- longer_dt(data, n, drug, name = "group", value = "value")
databa %>%
  slice_dt(1:3)
databa %>%
  ggplot(aes(x = group, y = value)) +
  stat_boxplot(geom = "errorbar", alpha = 1, size = 0.5, width = 0.5, lineend = "square") +
  stat_boxplot(geom = "boxplot", alpha = 1, size = 0.5, na.rm = T, fill = "#FFFFFF", width = 0.5, lineend = "square") +
  geom_signif(
    comparisons = list(c("before", "after")),
    map_signif_level = T,
    size = 0.5,
    hjust = 0.5,
    vjust = 0.5,
    textsize = 6,
    margin_top = 0,
    step_increase = 0.05,
    tip_length = 0.02,
    orientation = "x",
    # manual = T,
    y_position = 11.5,
    test = t.test,
  ) +
  lin_theme +
  expand_limits(y = c(6, 12)) -> dif
```

## 综合
```{r}
databa %>%
  ggplot(aes(x = group, y = value, color = drug)) +
  stat_boxplot(geom = "errorbar", alpha = 1, size = 0.5, width = 0.5, lineend = "square") +
  stat_boxplot(geom = "boxplot", alpha = 1, size = 0.5, na.rm = T, fill = "#FFFFFF", width = 0.5, lineend = "square") +
  geom_signif(
    comparisons = list(c("before", "after")),
    map_signif_level = T,
    size = 0.5,
    hjust = 0.5,
    vjust = 0.5,
    textsize = 6,
    margin_top = 0,
    step_increase = 0.05,
    tip_length = 0.02,
    orientation = "x",
    # manual = T,
    y_position = 11.5,
    test = t.test,
  ) +
  expand_limits(y = c(6, 12)) +
  lin_theme +
  theme(legend.position = (c(0.95, 0.95))) -> sum
```

```{r}
lay <- lay_new(
  matrix(1:4, nc = 2),
  widths = c(1, 1),
  heights = c(1, 1)
)
lay_grid(list(before, dif, after, sum), lay)
```

# ggplot2其他
```{r}
import("https://raw.githubusercontent.com/linze-yu/Environmental-factors-shaping-the-gut-microbiome-in-a-Dutch-population/main/Fig2C.csv", header = T) %>% data.table() -> data
```

## 折线直方图
```{r}
data %>%
  ggplot(aes(x = BC_Spec, color = RELATIONSHIP.0, fill = RELATIONSHIP.0)) +
  geom_freqpoly(size = 1, alpha = 1, stat = "bin") +
  scale_color_manual(values = cols) +
  scale_fill_manual(values = fills) +
  lin_theme +
  theme(legend.position = (c(0.95, 0.95))) +
  coord_fixed(ratio = 0.25 / 50)
```

## 点直方图
```{r}
data %>%
  slice_dt(1:400) %>%
  ggplot(aes(x = BC_Spec, color = RELATIONSHIP.0, fill = RELATIONSHIP.0)) +
  geom_dotplot(size = 1, alpha = 0.5, shape = 21, stroke = 1) +
  scale_color_manual(values = cols) +
  scale_fill_manual(values = fills) +
  lin_theme +
  theme(legend.position = (c(0.95, 0.95)))
```

## 拟合分位数的回归线
```{r}
data %>%
  ggplot(aes(x = BC_Spec, y = BC_PWY, color = RELATIONSHIP.0, fill = RELATIONSHIP.0)) +
  geom_quantile(size = 1, linetype = 1, alpha = 1) +
  scale_color_manual(values = cols) +
  scale_fill_manual(values = fills) +
  coord_fixed(ratio = 0.25 / 0.1) +
  lin_theme +
  theme(legend.position = (c(0.25, 0.95)))
```

## 面积图
```{r}
data %>%
  ggplot(aes(x = BC_Spec, y = BC_PWY, color = RELATIONSHIP.0, fill = RELATIONSHIP.0)) +
  geom_area(size = 1, linetype = 1, alpha = 0.5) +
  scale_color_manual(values = cols) +
  scale_fill_manual(values = fills) +
  coord_fixed(ratio = 1 / 1) +
  lin_theme +
  theme(legend.position = (c(0.35, 0.95)))
```

## 阶梯图
```{r}
data %>%
  ggplot(aes(x = BC_Spec, y = BC_PWY, color = RELATIONSHIP.0, fill = RELATIONSHIP.0)) +
  geom_step(size = 1, linetype = 1, alpha = 1) +
  scale_color_manual(values = cols) +
  scale_fill_manual(values = fills) +
  coord_fixed(ratio = 0.25 / 0.2) +
  lin_theme +
  theme(legend.position = (c(0.35, 0.95)))
```

## 二维等高线颜色密度图
```{r}
data %>%
  ggplot(aes(x = BC_Spec, y = BC_PWY)) +
  geom_density_2d_filled(bins = 20, alpha = 1, show.legend = F) +
  coord_fixed(ratio = 0.25 / 0.2) +
  lin_theme
```

## 六边形二维直方图
(hexbin)
```{r}
data %>%
  ggplot(aes(x = BC_Spec, y = BC_PWY)) +
  geom_hex(bins = 20, alpha = 1, color = "#FFFFFF", size = 0.5) +
  coord_fixed(ratio = 0.25 / 0.2) +
  lin_theme +
  theme(legend.position = (c(0.25, 0.95)))
```

## 散点图和二维密度图之间的交叉
(ggpointdensity)
```{r}
data %>%
  ggplot(aes(x = BC_Spec, y = BC_PWY)) +
  geom_pointdensity(method = "auto", adjust = 4, alpha = 1, size = 5, shape = 16, stroke = 1) + # "default""kde2d"
  coord_fixed(ratio = 0.25 / 0.2) +
  theme(legend.position = (c(0.95, 0.95))) +
  lin_theme
```

# 社科相关
## (ggplot2)内置
```{r}
import("D:/desktop/book/tidybook/data/4.xlsx") %>%
  mutate_dt(n = 1) %>%
  ggplot(aes(x = Q, y = n)) +
  geom_col(aes(fill = Q), color = 1, alpha = 0.5) +
  lin_theme +
  theme(legend.position = "none") -> stat
```

## (tidyfst)外部计算
```{r}
import("D:/desktop/book/tidybook/data/4.xlsx") %>%
  summarise_dt(n = .N, by = Q) %>%
  ggplot(aes(x = Q, y = n)) +
  geom_col(aes(fill = Q), color = 1, alpha = 0.5) +
  lin_theme +
  theme(legend.position = "none") -> fst
```

# (customLayout)图片拼接
## 创建画布
```{r}
lay1 <- lay_new(
  matrix(1:4, nc = 2),
  widths = c(1, 2),
  heights = c(1, 2)
)
```

```{r}
lay2 <- lay_new(
  matrix(1:4, nc = 2),
  widths = c(1, 2),
  heights = c(1, 2)
)
```

## 画布列拼接
```{r}
col <- lay_bind_col(lay1, lay2, widths = c(1, 2))
lay_show(col)
```

## 画布行拼接
```{r}
row <- lay_bind_row(lay1, lay2, heights = c(1, 2))
lay_show(row)
```

## 内拼接画布
```{r}
inside <- lay_split_field(lay1, lay2, field = 4)
lay_show(inside)
```

## 拼接
```{r}
m <- lay_new(matrix(1:2, nc = 2))
lay_grid(list(stat, fst), m)
```

# (ggwordcloud)词云
```{r}
set.seed(2022)
import("D:/desktop/book/tidybook/data/2013-2020年中国总理记者会关键词词频.xlsx") %>%
  mutate_vars(value, scale) %>%
  ggplot(aes(label = words, size = value, color = value)) +
  geom_text_wordcloud(family = "Source Han Sans") +
  scale_size_area(max_size = 15) +
  scale_color_gradient(low = "#F8CDCD", high = "#696AAD") +
  lin_theme +
  theme(legend.position = "none")
```

# 文字标签防重叠
```{r}
data %>%
  ggplot(aes(x = BC_Spec, y = BC_PWY, color = BC_VF)) +
  geom_text_repel(aes(label = RELATIONSHIP.0), size = 6) +
  scale_color_gradientn(colors = viridis::viridis(500)) +
  expand_limits(fill = seq(0, 1, by = 0.2)) +
  lin_theme
```

# 边际图
(ggside)
```{r}
data %>%
  ggplot(aes(x = BC_Spec, y = BC_PWY, color = RELATIONSHIP.0, fill = RELATIONSHIP.0)) +
  geom_point(size = 2, shape = "+", alpha = 0.7, stroke = 1) +
  scale_x_continuous(breaks = seq(0, 1, by = 0.2), minor_breaks = seq(0, 1, by = 0.1)) +
  scale_y_continuous(breaks = seq(0, 1, by = 0.2), minor_breaks = seq(0, 1, by = 0.1)) +
  geom_xsidehistogram(aes(y = after_stat(count)), bins = 20, alpha = 0.2) +
  geom_ysidehistogram(aes(x = after_stat(count)), bins = 20, alpha = 0.2) +
  scale_ysidex_continuous(breaks = seq(0, 1000, by = 150), guide = guide_axis(angle = 90)) +
  scale_xsidey_continuous(breaks = seq(0, 500, by = 150), guide = guide_axis(angle = 0)) +
  scale_color_manual(values = cols) +
  scale_fill_manual(values = fills) +
  lin_theme +
  theme(
    ggside.panel.scale = 0.2,
    ggside.panel.border = element_rect(color = NA, fill = NA),
    ggside.panel.grid = element_line(color = 1, size = 1, linetype = "1"),
    ggside.panel.background = element_rect(color = NA, fill = NA)
  ) +
  lin_theme +
  theme(legend.position = "none") +
  coord_fixed(ratio = 0.4 / 0.2)
```

### 其他代码
- `geom_xsidefreqpoly(aes(y = after_stat(count)), binwidth = 1)+` 
- `geom_ysidefreqpoly(aes(x = after_stat(count)), binwidth = 1)+`

- `geom_xsidecol()+`
- `geom_ysidecol()+`
  
- `geom_xsideboxplot(aes(y = as.numeric(CO2)), orientation = "y", outlier.color = "#BD3645", outlier.fill = NA, outlier.shape = 21, outlier.size = 2, outlier.stroke = 0.5, outlier.alpha = 1)+`
- `geom_ysideboxplot(aes(x = as.numeric(O2)), orientation = "x", outlier.color = "#BD3645", outlier.fill = NA, outlier.shape = 21, outlier.size = 2, outlier.stroke = 0.5, outlier.alpha = 1)+`

- `geom_xsidedensity(aes(y = after_stat(density)), position = "stack")+`#count
- `geom_ysidedensity(aes(x = after_stat(density)), position = "stack")+`#count

- `geom_xsidehistogram(aes(y = after_stat(density)), bins = 30)+`#count
- `geom_ysidehistogram(aes(x = after_stat(density)), bins = 30)+`#count

- `geom_xsidepoint(aes(y = O2))+`
- `geom_ysidepoint(aes(x = CO2))+`

- `geom_xsideviolin(aes(y = as.numeric(CO2)), orientation = "y")+`
- `geom_ysideviolin(aes(x = as.numeric(O2)), orientation = "x")+`

# (ggbeeswarm)微笑散点图
```{r}
data %>%
  slice_dt(1:200) %>%
  longer_dt(BC_VF, BC_CARD, RELATIONSHIP.0, name = "group", value = "value") %>%
  ggplot(aes(x = group, y = value, color = RELATIONSHIP.0, fill = RELATIONSHIP.0)) +
  geom_beeswarm(cex = 1.5, priority = "density", size = 5, shape = "+", alpha = 0.5, method = "swarm", corral = "gutter") +
  # priority = "descending""density""random""none"
  # method = "compactswarm""hex""square""center"
  # corral = "wrap""random""omit"
  # geom_quasirandom(method = "smiley",cex = 4, size = 5, shape = 21, alpha = 0.5, stroke = 1)+
  scale_color_manual(values = cols) +
  scale_fill_manual(values = fills) +
  lin_theme +
  theme(legend.position = (c(0.95, 0.95)))
```

# (gghalves)散点+箱线+提琴
```{r}
data %>%
  longer_dt(BC_VF, BC_CARD, RELATIONSHIP.0, name = "group", value = "value") %>%
  ggplot(aes(x = group, y = value, color = RELATIONSHIP.0, fill = RELATIONSHIP.0)) +
  geom_half_boxplot(alpha = 0.8, size = 0.5, position = position_nudge(x = 0, y = 0), side = "l", fill = NA, center = TRUE) +
  geom_half_violin(alpha = 0.8, size = 0.5, position = position_nudge(x = 0, y = 0), side = "r", fill = NA, trim = FALSE) +
  # geom_half_point(shape = 21, stroke = 1, size = 1, side = "l", range_scale = 0.5, fill = NA) +
  scale_color_manual(values = cols) +
  scale_fill_manual(values = fills) +
  lin_theme +
  theme(legend.position = (c(0.95, 0.95)))
```

# (ggbreak)坐标轴截断
```{r}
import("D:/desktop/book/tidybook/data/break.xlsx") %>%
  longer_dt(n, name = "group", value = "value") %>%
  summarize_dt(n = .N, sd = sd(value), mean = mean(value), by = group) %>%
  ggplot(aes(x = group, y = mean, color = group, fill = group)) +
  geom_col(alpha = 0.5, width = 0.5, size = 1, color = NA, lineend = "square") +
  geom_errorbar(aes(ymin = mean - sd / sqrt(n), ymax = mean + sd / sqrt(n)), width = 0.25, size = 1, lineend = "square") +
  scale_color_manual(values = cols) +
  scale_fill_manual(values = fills) +
  ggbreak::scale_y_break(c(10, 100), ticklabels = NULL, scales = 1) +
  lin_theme +
  theme(legend.position = "none")
```

# 生存曲线
`library("survminer")#`  
`library("survival")#`  
```{r}
import("D:/desktop/book/tidybook/data/基线资料表.xlsx") -> w
fit <- survfit(Surv(Time, Status) ~ Drug, data = w) # 创建生存对象, 数据集来源
fit
ggsurvplot(
  fit,
  data = w,
  fun  = "pct", # "cumhaz"绘制累计风险曲线, "pct"绘制生存概率"event"绘制累计事件
  palette = c("#95AAD3", "#FC766A"), # 自定义调色板
  linetype = 1,
  # conf.int = T,#增加置信区间
  pval = T, # 添加P值
  pval.method = F,
  test.for.trend = F,
  surv.median.line = "hv", # 增加中位生存时间
  risk.table  = F, # 添加风险表
  # cumevents = F,
  # cumcensor = F,
  tables.height = 0.3, # 主要生存图下所有表格的高度
  # add.all = T,#添加总患者生存曲线
  size = 1,
  legend = c(0.95, 0.95), # 指定图例位置
  legend.title = "", # 设置图例标题
  legend.labs = c("Drug A", "Drug B"), # 指定图例分组标签
  surv.plot.height = 0.7,
  # break.x.by = 5,#设置x轴刻度间距
  # break.y.by = 10,#设置x轴刻度间距
  surv.scale = "default", # "percent"
  # xlim = c(0, 25),
  # ylim = c(0, 100),
  axes.offset = T,
  # conf.int.fill = c("#95AAD3", "#FC766A"),
  conf.int.style = "ribbon", # "step"ribbon
  conf.int.alpha = 0.3,
  pval.size = 5,
  pval.coord = c(0.95, 0.95),
  censor = T,
  censor.size = 4.5,
  censor.shape = 3,
  tables.col = "strata",
  fontsize = 5,
  font.family = "Source Han Sans",
  tables.y.text = T,
  tables.y.text.col = T,
  risk.table.title = "",
  risk.table.pos = "out",
  ggtheme = lin_theme,
  tables.theme = lin_theme
) +
  labs(x = "Follow up time(d)", y = "survival probability", tag = "tag")
```

# Violin+SEM+line
```{r, echo = F}
data %>%
  slice_dt(1:250) %>%
  longer_dt(RELATIONSHIP.0, name = "group", value = "value") -> c
c[, c("mean", "sd", "n") := .(mean(value), sd(value), .N), by = RELATIONSHIP.0]
c %>%
  ggplot(aes(x = RELATIONSHIP.0, y = mean)) +
  geom_violin(aes(x = RELATIONSHIP.0, y = value), color = NA, fill = "#696AAD", alpha = 0.3, width = 0.5, trim = T) +
  geom_errorbar(aes(ymin = mean - sd / sqrt(n), ymax = mean + sd / sqrt(n)), color = "#696AAD", width = 0.2, size = 1) +
  geom_point(aes(x = RELATIONSHIP.0, y = mean), color = "#696AAD", shape = 21, size = 2, fill = NA, stroke = 1) +
  scale_y_continuous(breaks = seq(0, 1, by = 0.2), minor_breaks = seq(0, 0, by = 0)) +
  lin_theme
```
  geom_segment(x = 1, y = 0.434, xend = 2, yend = 0.785, color = "#696AAD", size = 1) +
  geom_segment(x = 2, y = 0.785, xend = 3, yend = 0.691, color = "#696AAD", size = 1) +
+
  scale_x_discrete(name = "", limits = c("1", "2", "3"), labels = c("A", "B", "C"), breaks = c("1", "2", "3")) +


# YuriR
```{r}
import("D:/desktop/book/tidybook/data/other/临床决策曲线.xlsx") %>%
  drop_na_dt() %>%
  data.frame() -> data
stdca(
  data = data,
  outcome = "event",
  ttoutcome = "time",
  predictors = c("Age"), # "Weight loss","Score","Age"
  timepoint = 365,
  xstart = 0.01,
  xstop = 0.99,
  xby = 0.01,
  ymin = -0.05,
  probability = F,
  harm = NULL,
  graph = F,
  intervention = F,
  interventionper = 100,
  smooth = F,
  loess.span = 0.1,
  cmprsk = F
) -> data1
data1$net.benefit -> data2
data2 %>%
  select_mix(threshold, none) -> data3
data2 %>%
  select_mix(-c("threshold", "none")) %>%
  mutate_when(all <= -0.05, all = "NA") -> data4
data3 %>%
  cbind(data4) -> data5
data5 %>%
  longer_dt(threshold, name = "group", value = "value") %>%
  ggplot(aes(x = threshold, y = value, color = group)) +
  geom_line(size = 1) +
  scale_color_manual(values = cols) +
  scale_fill_manual(values = fills) +
  # expand_limits(x = c(0, 1), y = c(0, 0.6)) +
  scale_x_continuous(breaks = seq(0, 1, by = 0.1), minor_breaks = seq(0, 1, by = 0.05)) +
  scale_y_continuous(breaks = seq(0, 1, by = 0.1), minor_breaks = seq(0, 1, by = 0.1)) +
  coord_fixed(ratio = 1 / 1) +
  lin_theme +
  theme(legend.position = (c(0.95, 0.95)))
```
