---
title: "绘图"
author: "Linze Yu"
date: "`r Sys.Date()`"
output:
  rmdformats::downcute:
    self_contained: TRUE
    default_style: "light"
    downcute_theme: "default"
    fig_width: 7
    fig_height: 5
    use_bookdown: TRUE
    gallery: TRUE
    lightbox: TRUE
    highlight: tango
editor_options: 
  markdown: 
    wrap: 72
---

```{r, 代码全局设置, echo = F}
knitr::opts_chunk$set(warning = F, error = F, message = F, prompt = F, comment = "", echo = T, dpi = 200, collapse = F, fig.align = "left", dev = "png", cache = T)
# , eval = F代码显示不运行
# , include = F代码运行, 不显示代码和结果
# , echo = T 显示代码块
# , prompt = T使用>开始代码
# , comment = ""结果不使用##
# , collapse = T#代码合并结果
# , out.width/out.height = 0.8缩放
# , fig.align = "left","center","right"对齐方式
# , dev = "pdf","png","svg","jpeg"记录设备
# , cache = T
```

<font size = 6>数据导入 > 数据清洗 > 数据变换 > **数据可视化** > 数据建模 > 可重现与交互报告</font>

## 加载包
```{r 加载包}
library("linr") #
library("tayloRswift") #
# library("rio") #
# library("tidyverse") #
# library("tidyfst") #
showtext_auto()
showtext_opts(dpi = 400) # 默认(大约为dpi = dpi*2)
```

```{r}
import("D:/desktop/book/tidybook/data/paper/Environmental factors shaping the gut microbiome in a Dutch population.csv") %>% data.table() -> data
```

# ggplot2基本结构

|图层|ggplot2结构|
|-:|:-|
|框架|`ggplot(data =, aes(x =, y =, color =, fill =, ...))+`| 
|美学外图层(geom/stat)|`geom_XXX/stat_XXX(aes(x =, y = ), size =, color =, fill =, stroke =, alpha =, ...)+`|
|美学内图层(geom/stat)|`geom_XXX/stat_XXX(aes(x =, y =, size =, color =, fill =, ...), stroke =, alpha =, ...)+`|
|其他包图层|`::`|
|离散颜色变量图层|`scale_color_manual(values = cols)+`|
|离散填充变量图层|`scale_fill_manual(values = fills)+`|
|轴范围|`expand_limits(x = c(, ), y = c(, ), fill = seq(, , by = ))`|
|刻线|`scale_x/y_continuous(breaks = seq(, , by = ), minor_breaks = seq(, , by = ))+`|
|大小|`scale_size_continuous(seq(, , by = ),range = c(, ))`|
|颜色范围|`scale_fill_gradient(low = "", high = "")`|
|文字图层|`labs(x = "", y = "", title = "", subtitle = "", caption = "", tag = "")+`|
|总主题图层|`theme+`|
|个性化主题图层|`theme()`|

## 绘图框架
```{r}
p框架 <- ggplot(data = data, aes(x = BC_Spec, y = BC_PWY))
p框架
```

## 美学外图层
```{r}
p美学外图层 <- p框架 +
  geom_point(aes(x = BC_Spec, y = BC_PWY, color = RELATIONSHIP.0, fill = RELATIONSHIP.0), alpha = 0.5, size = 2, shape = "+")
p美学外图层
```

## 美学内图层
```{r}
p美学内图层 <- p美学外图层 +
  geom_density_2d(aes(x = BC_Spec, y = BC_PWY), size = 0.2)
p美学内图层
```

## 其他包或数据图层
```{r}
data1 <- data.frame(x = 0.25, y = 0.4, label = "This is label")

p其他包或数据图层 <- p美学内图层 +
  geom_text_repel(data = data1, aes(x = x, y = y, label = label), col = "#BD3645", size = 5)
p其他包或数据图层
```

## 离散颜色变量图层
```{r}
p离散颜色变量图层 <- p其他包或数据图层 +
  scale_color_manual(values = cols)
p离散颜色变量图层
```

## 离散填充变量图层
```{r}
p离散填充变量图层 <- p离散颜色变量图层 +
  scale_fill_manual(values = fills)
p离散填充变量图层
```

## 轴范围
```{r}
p轴范围 <- p离散填充变量图层 +
  expand_limits(y = c(0, 0.6))
p轴范围
```

## 刻线
```{r}
p刻线 <- p轴范围 +
  scale_y_continuous(breaks = seq(0, 1, by = 0.1), minor_breaks = seq(0, 1, by = 0.05)) +
  scale_x_continuous(breaks = seq(0, 1, by = 0.25), minor_breaks = seq(0, 1, by = 0.05))
p刻线
```

## 文字图层
```{r}
p文字图层 <- p刻线 +
  labs(x = "x轴", y = "y轴", title = "标题", subtitle = "副标题", caption = "说明文字", tag = "标签")
p文字图层
```

## 总主题图层
```{r}
p总主题图层 <- p文字图层 +
  lin_theme
p总主题图层
```

## 个性化主题图层
```{r}
p个性化主题图层 <- p总主题图层 +
  theme(legend.position = "none")
p个性化主题图层
```

# 基础绘图               
## 空白 `geom_blank()`
```{r, fig.width = 5, fig.height = 6}
p空白 <- ggplot(data = data, aes(x = BC_Spec, y = BC_PWY)) +
  geom_blank() +
  coord_flip() +
  labs(x = "X轴", y = "Y轴", title = "标题", subtitle = "副标题", caption = "说明文字", tag = "标签") +
  lin_theme
p空白
```

## QQ图`stat_qq(geom = "point")`+`stat_qq_line(geom = "line")`
```{r}
pQQ图 <- ggplot(data = data, aes(sample = BC_Spec)) +
  stat_qq_line() +
  stat_qq() +
  geom_abline(intercept = 0, slope = 1, color = "blue", size = 1) +
  expand_limits(x = c(-4, 4), y = c(0, 1.2)) +
  coord_fixed(ratio = 2 / 0.5) +
  lin_theme
pQQ图
data %>%
  mutate_vars(1, scale) %>%
  ggplot(aes(sample = BC_Spec)) +
  stat_qq_line() +
  stat_qq() +
  geom_abline(intercept = 0, slope = 1, color = "blue", size = 1) +
  expand_limits(x = c(-4, 4), y = c(-4, 4)) +
  coord_fixed(ratio = 1 / 1) +
  lin_theme
```

## 直方图+密度曲线
### count`geom_histogram(stat = "bin")`/`geom_density(stat = "density")`
```{r}
data %>%
  ggplot(aes(x = BC_Spec)) +
  geom_histogram(aes(y = ..count..), bins = 10) +
  stat_density(aes(y = ..count..), color = 1, fill = NA) +
  lin_theme
```

### density`stat_bin(geom = "col")`/`stat_density(geom = "density")`
```{r}
data %>%
  ggplot(aes(x = BC_Spec)) +
  stat_bin(aes(y = ..density..), bins = 10) +
  stat_density(aes(y = ..density..), color = 1, fill = NA) +
  lin_theme
```

## 散点图`geom_point()`/`stat_identity(geom = "point")`
```{r}
data %>%
  slice_dt(1:100) %>%
  ggplot(aes(x = BC_Spec, y = BC_PWY)) +
  geom_point() +
  lin_theme -> p散点图
p散点图
```

## 顺序连接图`geom_path()`/`stat_identity(geom = "path")`
```{r}
data %>%
  slice_dt(1:100) %>%
  ggplot(aes(x = BC_Spec, y = BC_PWY)) +
  geom_path() +
  lin_theme
```

## 折线图`geom_line()`/`stat_identity(geom = "line")`;地毯线`geom_rug()`/`stat_identity(geom = "rug")`
```{r}
data %>%
  slice_dt(1:100) %>%
  ggplot(aes(x = BC_Spec, y = BC_PWY)) +
  geom_line() +
  geom_rug() +
  lin_theme
```

## 二维直方图`geom_bin2d()`/`stat_bin_2d(geom = "tile")`;二维等高线图`geom_density_2d()`/`stat_density_2d(geom = "density_2d")`
```{r}
data %>%
  ggplot(aes(x = BC_Spec, y = BC_PWY)) +
  geom_bin2d() +
  geom_density_2d() +
  lin_theme
```

## 条图`geom_col/bar()`/`stat_summary(geom = "col/bar")`
```{r}
data %>%
  ggplot(aes(x = RELATIONSHIP.0, y = BC_Spec)) +
  geom_col(width = 0.3, color = "#BD3645", fill = "#34558B", alpha = 0.2) +
  lin_theme
```

## errorbar`geom_errorbar()`
```{r}
data %>%
  ggplot(aes(x = RELATIONSHIP.0, y = BC_Spec)) +
  # 箱线图
  stat_boxplot(geom = "errorbar", color = "red", size = 1, width = 0.5) +
  # mean±SD
  stat_summary(fun.data = "mean_sd", geom = "errorbar", color = "blue", size = 1, width = 0.5) +
  lin_theme
```

SEM,均值的标准误
$$SEM = SD / sqrt( n )$$
```{r}
data %>%
  summarize_dt(n = .N, sd = sd(BC_Spec), mean = mean(BC_Spec), by = RELATIONSHIP.0) %>%
  ggplot(aes(x = RELATIONSHIP.0, y = mean)) +
  # mean±SEM
  geom_errorbar(aes(ymin = mean - sd / sqrt(n), ymax = mean + sd / sqrt(n)), color = "red", size = 1, width = 0.5) +
  # mean±SD
  geom_errorbar(aes(ymin = mean - sd, ymax = mean + sd), color = "blue", size = 1, width = 0.5) +
  lin_theme
```

## crossbar`stat_summary(geom = "crossbar")`
```{r}
data %>%
  ggplot(aes(x = RELATIONSHIP.0, y = BC_Spec)) +
  stat_summary(fun = "mean", geom = "crossbar", lineend = "square", size = 1, color = "#34558B") +
  stat_summary(fun = "median", geom = "crossbar", lineend = "square", size = 1, color = "#BD3645") +
  lin_theme
```

## 分组点图
```{r}
data %>%
  ggplot(aes(x = RELATIONSHIP.0, y = BC_Spec)) +
  geom_jitter(stat = "identity", width = 0.2, color = "blue") +
  geom_point(stat = "identity", color = "red") +
  lin_theme
```

## 箱线图`stat_boxplot(geom = "boxplot")`+`stat_boxplot(geom = "errorbar")`
```{r}
data %>%
  ggplot(aes(x = RELATIONSHIP.0, y = BC_Spec)) +
  stat_boxplot(geom = "errorbar") +
  stat_boxplot(geom = "boxplot") +
  lin_theme
```

## 提琴图`stat_ydensity(geom = "violin")`
```{r}
data %>%
  ggplot(aes(x = RELATIONSHIP.0, y = BC_Spec)) +
  stat_ydensity(geom = "violin", trim = F) +
  lin_theme
```

## 参考线`geom_vline(xintercept=)`+`geom_hline(yintercept=)`+`geom_abline(intercept=, slope=)`+`geom_segment(x = , y = , xend = , yend = )`
```{r}
p垂直线 <- p散点图 +
  geom_vline(xintercept = 0.65, size = 1) + # 垂直线
  geom_hline(yintercept = 0.25, size = 1) + # 水平线
  geom_abline(intercept = 0, slope = 0.5, size = 1) + # 函数直线
  geom_segment(x = 0.4, y = 0.2, xend = 0.8, yend = 0.2, size = 1) # 线段
p垂直线
```

## 曲线段`geom_curve(x = , y = , xend = , yend = ,curvature = )`
```{r}
p曲线段 <- p散点图 +
  geom_curve(x = 0.4, y = 0.3, xend = 0.8, yend = 0.3, curvature = -0.5, size = 1) +
  geom_curve(x = 0.4, y = 0.3, xend = 0.8, yend = 0.3, curvature = 0, size = 1) +
  geom_curve(x = 0.4, y = 0.3, xend = 0.8, yend = 0.3, curvature = 0.5, size = 1)
p曲线段
```

## 综合练习
```{r}
p综合图1 <- data %>%
  slice_dt(1:100) %>%
  ggplot(aes(x = BC_Spec, y = BC_PWY)) +
  geom_point() +
  geom_line() +
  geom_rug() +
  lin_theme
p综合图1
```

```{r}
p综合图2 <- ggplot(data, aes(x = RELATIONSHIP.0, y = BC_Spec)) +
  stat_ydensity(geom = "violin", trim = F) +
  geom_jitter(width = 0.2) +
  stat_boxplot(geom = "errorbar", width = 0.15) +
  stat_boxplot(geom = "boxplot", width = 0.15) +
  lin_theme
p综合图2
```

# aes美学外参数
## QQ图qqline+qq
```{r}
data %>%
  ggplot(aes(sample = BC_Spec)) +
  stat_qq_line(linetype = 1, color = "#FC766A", alpha = 1, size = 1, lineend = "square") +
  stat_qq(shape = 21, color = "#FC766A", fill = "#95AAD3", alpha = 1, size = 3, stroke = 1) +
  geom_abline(intercept = 0, slope = 1, color = "blue", size = 1) +
  expand_limits(x = c(-4, 4), y = c(0, 1.2)) +
  coord_fixed(ratio = 2 / 0.5) +
  lin_theme
```

## 直方图histogram
```{r}
data %>%
  ggplot(aes(x = BC_Spec)) +
  geom_histogram(bins = 30, color = "#FC766A", fill = "#95AAD3", alpha = 0.5, size = 0.5, lineend = "square") +
  lin_theme
```

## 密度曲线density
```{r}
data %>%
  ggplot(aes(x = BC_Spec)) +
  geom_density(color = "#FC766A", fill = "#95AAD3", alpha = 0.2, size = 1, linetype = 3, lineend = "square") +
  lin_theme
```

## 散点图point
```{r}
data %>%
  slice_dt(1:100) %>%
  ggplot(aes(x = BC_Spec, y = BC_PWY)) +
  geom_point(shape = 21, color = "#FC766A", fill = "#95AAD3", alpha = 0.5, size = 3, stroke = 1) +
  lin_theme
```

## 折线图line;地毯线rug
```{r}
data %>%
  slice_dt(1:100) %>%
  ggplot(aes(x = BC_Spec, y = BC_PWY)) +
  geom_line(linetype = 2, color = "#FC766A", alpha = 0.5, size = 1, lineend = "square") +
  geom_rug(color = "#FC766A", alpha = 0.5, size = 1, lineend = "square") +
  lin_theme
```

## 条图(col/bar)+errorbar
```{r}
data %>%
  summarize_dt(n = .N, sd = sd(BC_Spec), mean = mean(BC_Spec), by = RELATIONSHIP.0) %>%
  ggplot(aes(x = RELATIONSHIP.0, y = mean)) +
  geom_col(color = "#FC766A", fill = "#95AAD3", alpha = 0.5, width = 0.5, size = 1, lineend = "square") +
  geom_errorbar(aes(ymin = mean - sd / sqrt(n), ymax = mean + sd / sqrt(n)), color = 1, width = 0.25, size = 1, lineend = "square") +
  lin_theme
```

## 箱线图boxplot+errorbar
```{r}
data %>%
  ggplot(aes(x = RELATIONSHIP.0, y = BC_Spec)) +
  stat_boxplot(geom = "errorbar", color = "#FC766A", fill = "#95AAD3", alpha = 1, size = 1, lineend = "square", width = 0.5) +
  stat_boxplot(geom = "boxplot", color = NA, fill = "#00997B", alpha = 1, size = 1, outlier.shape = 21, outlier.size = 3, outlier.alpha = 1, outlier.color = "#BD3645", outlier.fill = NA, outlier.stroke = 1, na.rm = T, lineend = "square", width = 0.5) +
  stat_summary(fun = "median", geom = "crossbar", width = 0.5, color = "#FC766A", lineend = "square") +
  lin_theme
```

## 提琴图violin
```{r}
data %>%
  ggplot(aes(x = RELATIONSHIP.0, y = BC_Spec)) +
  stat_ydensity(geom = "violin", trim = F, color = "#FC766A", fill = "#95AAD3", alpha = 0.5, size = 1, draw_quantiles = c(0.25, 0.5, 0.75), lineend = "square") +
  lin_theme
```

# aes美学内参数
## 数据重塑
```{r}
data %>%
  longer_dt(RELATIONSHIP.0, COHAB, name = "group", value = "value") -> data整理
```

## 箱线图aes
```{r}
data整理 %>%
  ggplot(aes(x = group, y = value, color = RELATIONSHIP.0, fill = RELATIONSHIP.0)) +
  stat_boxplot(geom = "boxplot", alpha = 0.5, size = 0.5, outlier.shape = "+", outlier.size = 1, outlier.alpha = 1, outlier.color = "#BD3645", outlier.fill = NA, outlier.stroke = 1, na.rm = T) +
  stat_boxplot(geom = "errorbar", alpha = 1, size = 0.5) +
  lin_theme +
  theme(legend.position = "none")
```

## column-group
### `position_stack()`
```{r}
data整理 %>%
  ggplot(aes(x = group, y = value, color = RELATIONSHIP.0, fill = RELATIONSHIP.0)) +
  geom_col(alpha = 0.5, size = 1, position = position_stack(), lineend = "square") +
  scale_color_manual(values = viridis::viridis(4)) +
  scale_fill_manual(values = viridis::viridis(4)) +
  lin_theme +
  theme(legend.position = "none")
```

### `position_fill()`
```{r}
data整理 %>%
  ggplot(aes(x = group, y = value, color = RELATIONSHIP.0, fill = RELATIONSHIP.0)) +
  geom_col(alpha = 0.5, size = 1, position = position_fill(), lineend = "square") +
  scale_y_continuous(labels = scales::percent) +
  scale_color_manual(values = viridis::viridis(4)) +
  scale_fill_manual(values = viridis::viridis(4)) +
  lin_theme +
  theme(legend.position = "none")
```

### `position_dodge()`
```{r}
data整理 %>%
  ggplot(aes(x = group, y = value, color = RELATIONSHIP.0, fill = RELATIONSHIP.0)) +
  geom_col(alpha = 0.5, size = 1, position = position_dodge(width = 1), lineend = "square") +
  scale_color_manual(values = viridis::viridis(4)) +
  scale_fill_manual(values = viridis::viridis(4)) +
  lin_theme +
  theme(legend.position = "none")
```

### `position_dodge2()`
```{r}
data整理 %>%
  ggplot(aes(x = group, y = value, color = RELATIONSHIP.0, fill = RELATIONSHIP.0)) +
  geom_col(alpha = 0.5, size = 1, position = position_dodge2(width = 2, padding = 0), lineend = "square") +
  scale_color_manual(values = viridis::viridis(4)) +
  scale_fill_manual(values = viridis::viridis(4)) +
  lin_theme +
  theme(legend.position = "none")
```

## 分面
### `facet_wrap()`
```{r, fig.width = 5, fig.height = 12}
data整理 %>%
  ggplot(aes(x = group, y = value, color = RELATIONSHIP.0, fill = RELATIONSHIP.0)) +
  stat_boxplot(geom = "boxplot", alpha = 0.5, size = 0.5, outlier.shape = "+", outlier.size = 2, outlier.alpha = 1, outlier.color = "#BD3645", outlier.fill = NA, outlier.stroke = 1, na.rm = T) +
  stat_boxplot(geom = "errorbar", alpha = 1, size = 0.5, lineend = "square") +
  scale_color_manual(values = viridis::viridis(4)) +
  scale_fill_manual(values = viridis::viridis(4)) +
  facet_wrap(group ~ RELATIONSHIP.0, scales = "free", ncol = 2) +
  lin_theme +
  theme(legend.position = "none")
```

### `facet_grid()`
```{r}
data整理 %>%
  ggplot(aes(x = group, y = value, color = RELATIONSHIP.0, fill = RELATIONSHIP.0)) +
  stat_boxplot(geom = "boxplot", alpha = 0.5, size = 0.5, outlier.shape = "+", outlier.size = 2, outlier.alpha = 1, outlier.color = "#BD3645", outlier.fill = NA, outlier.stroke = 1, na.rm = T) +
  stat_boxplot(geom = "errorbar", alpha = 1, size = 0.5, lineend = "square") +
  scale_color_manual(values = viridis::viridis(4)) +
  scale_fill_manual(values = viridis::viridis(4)) +
  facet_grid(group ~ RELATIONSHIP.0, scales = "free") +
  lin_theme +
  theme(legend.position = "none")
```

## 散点图-气泡图(size)aes
```{r}
data %>%
  slice_dt(1:100) %>%
  ggplot(aes(x = BC_Spec, y = BC_PWY, size = BC_VF)) +
  geom_point(shape = 21, alpha = 1, stroke = 1, fill = NA) +
  lin_theme
```

## 散点图-连续颜色(color/fill)aes
```{r}
data %>%
  slice_dt(1:100) %>%
  ggplot(aes(x = BC_Spec, y = BC_PWY, color = BC_VF, fill = BC_VF)) +
  geom_point(shape = 21, alpha = 1, stroke = 1, size = 3) +
  lin_theme
```

## 散点图-形状(shape)aes
## 散点图-透明度(alpha)aes
## 折线图-线型(linetype)aes

## 综合练习
```{r}
data %>%
  slice_dt(1:100) %>%
  ggplot(aes(x = BC_Spec, y = BC_PWY, size = BC_VF, color = RELATIONSHIP.0, fill = BC_CARD)) +
  geom_point(shape = 21, stroke = 1, alpha = 0.8) +
  lin_theme
```

# 度量
```{r}
dt <- import("D:/desktop/book/tidybook/data/test.xlsx")
dt %>%
  ggplot(aes(x = group, y = value, color = group, fill = group)) +
  geom_col() +
  lin_theme +
  theme(legend.position = "none")

dt %>%
  ggplot(aes(x = group, y = value, color = group, fill = group)) +
  geom_col() +
  scale_color_manual(values = cols) +
  scale_fill_manual(values = fills) +
  lin_theme +
  theme(legend.position = "none")

dt %>%
  ggplot(aes(x = group, y = value, color = group, fill = group)) +
  geom_col() +
  scale_color_manual(values = viridis::magma(24)) +
  scale_fill_manual(values = viridis::magma(24)) +
  lin_theme +
  theme(legend.position = "none")

dt %>%
  ggplot(aes(x = group, y = value, color = group, fill = group)) +
  geom_col() +
  scale_color_manual(values = viridis::inferno(24)) +
  scale_fill_manual(values = viridis::inferno(24)) +
  lin_theme +
  theme(legend.position = "none")

dt %>%
  ggplot(aes(x = group, y = value, color = group, fill = group)) +
  geom_col() +
  scale_color_manual(values = viridis::plasma(24)) +
  scale_fill_manual(values = viridis::plasma(24)) +
  lin_theme +
  theme(legend.position = "none")

dt %>%
  ggplot(aes(x = group, y = value, color = group, fill = group)) +
  geom_col() +
  scale_color_manual(values = viridis::viridis(24)) +
  scale_fill_manual(values = viridis::viridis(24)) +
  lin_theme +
  theme(legend.position = "none")

dt %>%
  ggplot(aes(x = group, y = value, color = group, fill = group)) +
  geom_col() +
  scale_color_manual(values = viridis::cividis(24)) +
  scale_fill_manual(values = viridis::cividis(24)) +
  lin_theme +
  theme(legend.position = "none")

dt %>%
  ggplot(aes(x = group, y = value, color = group, fill = group)) +
  geom_col() +
  scale_color_manual(values = viridis::rocket(24)) +
  scale_fill_manual(values = viridis::rocket(24)) +
  lin_theme +
  theme(legend.position = "none")

dt %>%
  ggplot(aes(x = group, y = value, color = group, fill = group)) +
  geom_col() +
  scale_color_manual(values = viridis::mako(24)) +
  scale_fill_manual(values = viridis::mako(24)) +
  lin_theme +
  theme(legend.position = "none")

dt %>%
  ggplot(aes(x = group, y = value, color = group, fill = group)) +
  geom_col() +
  scale_color_manual(values = viridis::turbo(24)) +
  scale_fill_manual(values = viridis::turbo(24)) +
  lin_theme +
  theme(legend.position = "none")

dt %>%
  ggplot(aes(x = group, y = value, color = group, fill = group)) +
  geom_col() +
  scale_color_taylor(palette = "lover") +
  scale_fill_taylor(palette = "lover") +
  lin_theme +
  theme(legend.position = "none")
```

## 原点`expand_limits(x = c(, ), y = c(, ), fill = seq(, , by = ))`
```{r}
data %>%
  slice_dt(1:100) %>%
  ggplot(aes(x = BC_Spec, y = BC_PWY, size = BC_VF, color = RELATIONSHIP.0, fill = BC_CARD)) +
  geom_point(shape = 21, stroke = 1, alpha = 0.8) +
  expand_limits(x = c(0, 1), y = c(0, 1), fill = seq(0, 1, by = 0.25)) +
  lin_theme
```

## 调整Y轴`scale_y_continuous(breaks = seq(, , by = ), minor_breaks = seq(, , by = ))`连续变量/`scale_y_discrete(limits = c(), labels = c(), breaks = c())`离散变量  
```{r}
data %>%
  slice_dt(1:100) %>%
  ggplot(aes(x = BC_Spec, y = BC_PWY, size = BC_VF, color = RELATIONSHIP.0, fill = BC_CARD)) +
  geom_point(shape = 21, stroke = 1, alpha = 0.8) +
  scale_y_continuous(breaks = seq(0, 1, by = 0.2), minor_breaks = seq(0, 1, by = 0.1)) +
  lin_theme
```

## 调整X轴`scale_x_continuous(breaks = seq(, , by = ), minor_breaks = seq(, , by = ))`连续变量/`scale_x_discrete(limits = c(), labels = c(), breaks = c())`离散变量  
```{r}
data %>%
  slice_dt(1:100) %>%
  ggplot(aes(x = BC_Spec, y = BC_PWY, size = BC_VF, color = RELATIONSHIP.0, fill = BC_CARD)) +
  geom_point(shape = 21, stroke = 1, alpha = 0.8) +
  scale_x_continuous(breaks = seq(0, 1, by = 0.2), minor_breaks = seq(0, 1, by = 0.1)) +
  lin_theme
```

## 调整大小`scale_size_continuous(seq(, , by = ),range = c(, ))`
```{r}
data %>%
  slice_dt(1:100) %>%
  ggplot(aes(x = BC_Spec, y = BC_PWY, size = BC_VF, color = RELATIONSHIP.0, fill = BC_CARD)) +
  geom_point(shape = 21, stroke = 1, alpha = 0.8) +
  scale_size_continuous(seq(0, 1, by = 0.2), range = c(2, 8)) +
  lin_theme
```

## 调整颜色
### `scale_fill_gradient(low = "", high = "")`
```{r}
data %>%
  slice_dt(1:100) %>%
  ggplot(aes(x = BC_Spec, y = BC_PWY, size = BC_VF, color = RELATIONSHIP.0, fill = BC_CARD)) +
  geom_point(shape = 21, stroke = 1, alpha = 0.8) +
  scale_fill_gradient(low = "#AAC8FC", high = "#FFB3B5") +
  expand_limits(fill = seq(0, 1, by = 0.2)) +
  lin_theme
```

### `scale_fill_gradient2(low = "", mid = "", high = "", midpoint = )`
```{r}
data %>%
  slice_dt(1:100) %>%
  ggplot(aes(x = BC_Spec, y = BC_PWY, size = BC_VF, color = RELATIONSHIP.0, fill = BC_CARD)) +
  geom_point(shape = 21, stroke = 1, alpha = 0.8) +
  scale_fill_gradient2(low = "#41B47A", mid = "#EDEF5C", high = "#E24C80", midpoint = 0.64) +
  expand_limits(fill = seq(0, 1, by = 0.2)) +
  lin_theme
```

### `scale_fill_gradientn(colors = c())`
```{r}
data %>%
  slice_dt(1:100) %>%
  ggplot(aes(x = BC_Spec, y = BC_PWY, size = BC_VF, color = RELATIONSHIP.0, fill = BC_CARD)) +
  geom_point(stat = "identity", shape = 21, stroke = 1, alpha = 0.8) +
  scale_fill_gradientn(colors = viridis::viridis(500)) +
  expand_limits(fill = seq(0, 1, by = 0.2)) +
  lin_theme
```

## 综合练习
```{r}
p综合图 <- data %>%
  slice_dt(1:100) %>%
  ggplot(aes(x = BC_Spec, y = BC_PWY, size = BC_VF, color = RELATIONSHIP.0, fill = BC_CARD)) +
  geom_point(shape = 21, stroke = 1, alpha = 0.8) +
  scale_x_continuous(breaks = seq(0, 1, by = 0.2), minor_breaks = seq(0, 1, by = 0.1)) +
  scale_y_continuous(breaks = seq(0, 1, by = 0.2), minor_breaks = seq(0, 1, by = 0.1)) +
  scale_size_continuous(seq(0, 1, by = 0.2), range = c(2, 8)) +
  scale_color_manual(values = cols) +
  scale_fill_gradientn(colors = viridis::viridis(500)) +
  expand_limits(fill = seq(0, 1, by = 0.2)) +
  lin_theme
p综合图
```

# 棒棒糖图
```{r}
import("D:/desktop/book/tidybook/data/2020年全球癌症诊断数目最多的十个癌症.xlsx") %>%
  ggplot(aes(x = group, y = value, color = group, fill = group)) +
  geom_segment(aes(x = reorder(group, value), xend = reorder(group, value), y = 0, yend = value), size = 2, alpha = 0.5, lineend = "square") +
  geom_point(aes(size = value), shape = 21, stroke = 1) +
  scale_color_manual(values = viridis::viridis(10)) +
  scale_fill_manual(values = viridis::viridis(10)) +
  coord_flip() +
  lin_theme +
  theme(legend.position = "none")
```

# 配对图
```{r}
data1 <- import("D:/desktop/book/tidybook/data/pvalue.xlsx")
data1 <- data.table(data1)
data1整理 <- longer_dt(data1, n, group1, group2, group3, name = "group", value = "value")
data1整理
data1整理1 <- longer_dt(data1整理, group, value, n, name = "group123", value = "value123")
data1整理1
data1整理1 %>%
  ggplot(aes(x = group, y = value, color = group)) +
  stat_boxplot(geom = "errorbar", alpha = 1, width = 0.5, lineend = "square") +
  stat_boxplot(geom = "boxplot", alpha = 1, outlier.shape = 21, outlier.alpha = 1, outlier.color = "#BD3645", outlier.fill = NA, na.rm = T, fill = "#FFFFFF", width = 0.5, lineend = "square") +
  geom_line(aes(group = n), alpha = 0.5, linetype = 1, color = "#96999C", lineend = "square") +
  geom_point(alpha = 0.5, shape = 21, fill = NA) +
  geom_signif(
    comparisons = list(c("before", "after")),
    map_signif_level = T,
    hjust = 0.5,
    vjust = 0.5,
    # size = 1,
    # textsize = 6,
    margin_top = 0,
    step_increase = 0.05,
    tip_length = 0.02,
    orientation = "x",
    # manual = T,
    y_position = 11.5,
    test = t.test, lineend = "square"
  ) +
  expand_limits(y = c(6, 12.5)) +
  scale_y_continuous(breaks = seq(0, 50, by = 1), minor_breaks = seq(0, 0, by = 0)) +
  scale_color_manual(values = cols) +
  scale_fill_manual(values = fills) +
  facet_grid(value123 ~ group123) +
  lin_theme +
  theme(legend.position = "none")
```

# 透明度
```{r}
data %>%
  ggplot(aes(x = BC_Spec, y = BC_PWY, color = RELATIONSHIP.0, fill = RELATIONSHIP.0)) +
  geom_point(size = 5, shape = 21, alpha = 0.1, stroke = 1) +
  scale_color_manual(values = cols) +
  scale_fill_manual(values = fills) +
  lin_theme +
  theme(legend.position = (c(0.25, 0.95))) +
  coord_fixed(ratio = 0.25 / 0.2)
```

# 频率气泡图
```{r}
data %>%
  ggplot(aes(x = BC_Spec, y = BC_PWY, color = RELATIONSHIP.0, fill = RELATIONSHIP.0)) +
  geom_point(shape = 21, alpha = 0.5, stroke = 1, stat = "sum") +
  scale_color_manual(values = cols) +
  scale_fill_manual(values = fills) +
  lin_theme +
  theme(legend.position = (c(0.25, 0.95))) +
  coord_fixed(ratio = 0.25 / 0.2)
```
